【裁判字號】    89,易,546
【裁判日期】    891003
【裁判案由】    竊盜
【裁判全文】
台灣苗栗地方法院刑事判決                          八十九年度易字第五四六號
    公  訴  人  臺灣苗栗地方法院檢察署檢察官
    被      告  甲○○
右列被告因竊盜案件，經檢察官提起公訴（八十九年度偵字第一０五八號），本院判
決如左：
    主  文
甲○○連續於夜間侵入住宅竊盜，累犯，處有期徒刑壹年陸月。
    事  實
一、甲○○前於民國八十六年間，因違反麻醉藥品管理條例案件及犯竊盜罪，為台灣
    新竹地方法院先後判處有期徒刑四月及七月，嗣經同院定執行刑為應執行有期徒
    刑十月確定，於八十七年四月二十一日在監執行完畢，不知警惕。復意圖為自己
    不法之所有，並基於竊盜之概括犯意，於八十九年三月六日凌晨零時三十分許，
    夜間侵入苗栗縣後龍鎮龍津里十五鄰一八０號之七鐵門未關好之乙○○住處，竊
    取乙○○所有之咖啡色手提袋一只（內有新台幣【下同】三萬六千五百二十元【
    起訴書誤為三萬五千元】、行動電話及呼叫器各一只、新竹企銀存款簿一本及提
    款卡一張、郵局提款卡一張），得手後返回苗栗縣後龍鎮龍津里十五鄰一八０號
    其住處，將上開財物藏在其所有的吸塵器內。嗣經乙○○報警而於同日凌晨一時
    二十分許，在甲○○之住處吸塵器內查獲上揭物品始悉上情。詎甲○○又基於同
    前之犯意，於八十九年六月二十一日凌晨二時三十分許，夜間侵入苗栗縣苗栗市
    ○○里○○街一三０巷十二號大門未上鎖之謝傳喜住處，竊取謝傳喜所有之現金
    一千六百八十一元、中國大陸人民幣一百四十元、高速公路回數票十張、珍珠鍊
    子一條、Ｋ金鍊條二條、戒指二只、行動電話一支及玉鐲二個等物，得手後為謝
    傳喜發現並立即報警處理，而為警查獲。
二、案經苗栗縣警察局竹南分局及苗栗分局報請臺灣苗栗地方法院檢察署檢察官偵查
    起訴。
    理  由
一、訊據被告甲○○坦承乙○○所有之上開物品係在其住處之吸塵器內為警查獲暨有
    於八十九年六月二十一日凌晨二時三十分許，夜間侵入謝傳喜住處，竊取其所有
    之上開物品等情不諱，以上核與被害人乙○○、謝傳喜在警訊時指述之情節相符
    ，並有贓物認領保管單二份在卷可憑，足見被告上開自白部分應與事實相符。被
  告僅辯稱：未侵入乙○○住處竊取其所有的手提袋及其內物品，因當天晚上有朋
    友在伊住處，有掉煙蒂，朋友走後，伊至騎樓把吸塵器拿進房間要吸煙蒂，不知
    吸塵器內有被害人失竊之物品云云。經查：前開物品，係乙○○所有於八十九年
    三月六日凌晨零時三十分許，在其住處失竊，業據乙○○在警訊時指述綦詳，陳
    稱：伊於三月六日凌晨零時回到住處後，將手提袋放在房間，然後到浴室洗澡，
    突然聽到鐵門有碰撞聲音，因鐵門沒有完全關閉，有人闖進來，伊就馬上穿衣服
    到房間，發現手提袋不見，追到屋外沒看到人後就到派出所報案，伊與警員於同
    日凌晨一時許，一起至住處附近門牌號碼一八０號，於徵得屋主同意後進入，然
    後警員要伊打呼叫器，結果在被告房間傳出呼叫器聲響，然後在吸塵器內發現失
    竊的手提袋（見偵字第一０五八號卷第六頁反面、第七頁）。且被告在偵訊時自
    承其友人是在三月六日凌晨十二時許離開，當時被告亦剛返家，且乙○○之手提
    袋及其內物品是當晚約十二時三十分許才失竊，故該物品應非被告之友人所竊取
    。況若係其友人所竊取，其既已竊取得手，有充分時間取走，殊無理由再將之藏
    在被告所有的吸塵器內之理？再者，若係其他第三人所竊取，更無理由將之藏在
    被告所有的吸塵器內，以免日後俟機取贓，更為周折，與常人處理事務之經驗法
    則不符。再者，該手提袋並非小型（見同上偵卷第十一頁照片），若係他人所竊
    取，被告既係從騎樓將該吸塵器攜入房間，於拿取時亦可發現有一手提袋在吸塵
    器內，而不致不知有該手提袋之存在。綜上可知，被告所辯顯係避重就輕之詞，
    委不足採，乙○○所有之手提袋及其內物品應係被告所竊取。本件事証明確，被
    告犯行應堪認定。
二、核被告先後二次於夜間侵入住宅竊盜，所為均係犯刑法第三百二十一條第一項第
    一款之於夜間侵入住宅竊盜罪。起訴書雖僅提及被告於八十九年三月六日之竊盜
    行為，惟起訴書未提及之八十九年六月二十一日竊盜行為，被告亦係基於概括犯
    意所為，仍為起訴效力所及，本院自應併予審究。被告先後二次之竊盜行為，時
    間緊接，且觸犯構成要件相同之罪名，為連續犯，依刑法第五十六條規定以一罪
    論並加重其刑。查被告前於八十六年間，因違反麻醉藥品管理條例案件及犯竊盜
    罪，為台灣新竹地方法院先後判處有期徒刑四月及七月，嗣經同院定執行刑為應
    執行有期徒刑十月確定，於八十七年四月二十一日在監執行完畢，有台灣苗栗地
    方法院檢察署刑案資料查註紀錄表及台灣高等法院被告全國前案紀錄表各一紙在
    卷可憑，其在有期徒刑之執行完畢後五年以內，再犯有期徒刑以上之本罪，為累
    犯，應依刑法第四十七條之規定遞加重其刑。爰審酌被告之上開素行、本件犯罪
    之手段、次數、所生危害及犯後僅坦承部分犯行之態度等一切情狀，量處如主文
    所示之刑。
據上論斷，應依刑事訴訟法第二百九十九條第一項前段、刑法五十六條、第三百二十
一條第一項第一款、第四十七條，判決如主文。
本案經檢察官黃智勇到庭執行職務。
中    華    民    國      八十九      年        十     月       三      日
                                      臺灣苗栗地方法院刑事庭
                                          法  官  劉  興  浪
右正本證明與原本無異。
如不服本判決，應於判決送達後十日內向本院提出上訴狀（須附繕本），上訴於臺灣
高等法院臺中分院。
                                          書記官  陳  建  分
中    華    民    國      八十九      年        十     月       三      日
參考法條
刑法第三百二十一條第一項：犯竊盜罪而有左列情形之一者，處六月以上五年以下有
                          期徒刑：
                          一、於夜間侵入住宅或有人居住之建築物、船艦，或隱
                              匿其內而犯之者。


司法院資訊處製作；財團法人民間司法改革基金會備份。
